# 请教陈版，新三板企业股改验资报告是否需要有证券业务资格的会计师事务所出具？

提问人：suzhouwei43 时间：2016-02-26 12:40:31
请教陈版，新三板企业股改验资报告是否需要有证券业务资格的会计师事务所出具？还是无证券业务资格的会计师事务所也可以出具？谢谢！

回答人：chenyiwei
股改验资报告不属于证券、期货相关业务，因此无证券业务资格的会计师事务所也可以出具此类验资报告。但是，在提交申报材料时，会要求由有证券资格的会计师事务所对该验资报告进行复核。因此，为了避免麻烦，建议直接由具有证券资格的会计师事务所出具该验资报告。

提问人：suzhouwei43 时间：2016-03-02 13:02:59
陈版，重新学习了一下您说的这些。重验应该是IPO需要吧？我们现在这个项目是新三板，应该是不需要的？

回答人：chenyiwei
新三板也会需要。

提问人：suzhouwei43 时间：2016-03-03 11:49:26
但是陈版，我在http://www.csrc.gov.cn/pub/ningb ... 20140708_257416.htm这个地址中找到的文件显示，对于企业股改的会计师事务所是否具有证券、期货相关业务资格，全国股份转让系统公司无强制性要求；但申请挂牌时向全国股份转让系统公司提交的财务报告应当经具有证券、期货相关业务资格的会计师事务所审计。所以我的理解新三板应该只是审计而不是验资？

回答人：chenyiwei
现在新三板普遍也都做验资。